【裁判字號】    89,訴,175
【裁判日期】    890420
【裁判案由】    履行和解契約
【裁判全文】
臺灣彰化地方法院民事判決  八十九年度訴字第一七五號
    原      告  乙○○
    被      告  甲○○
右當事人間請求履行和解契約事件，本院判決如左：
    主      文
被告應給付原告新台幣壹佰萬元及自民國八十七年十二月二十一日起至清償日止，按
年息百分之五計算之利息。
原告其餘之訴駁回。
訴訟費用由原告負擔百分之五，其餘由被告負擔。
本判決於原告以新台幣參拾肆萬元供擔保後得假執行。
    事      實
甲、原告方面：
  一、聲明：(一)被告應給付原告新臺幣（下同）一百萬元及自民國八十七年十二月二
      十一日起至清償日止按週年利率百分之六計算之利息。(二)願供擔保請準宣告假
      執行。
  二、陳述：
      訴外人博泰企業股份有限公司（簡稱博泰公司）於民國八十七年六月間積欠原
      告票款一百五十四萬七千元，經原告向台灣高雄地方法院起訴，獲判全部勝訴
      在案，原告起訴前曾就博泰公司之堆高機兩部、貨車一部、輸送機兩台及運動
      器材九十六箱聲請執行假扣押，被告為博泰公司法定代理人，為避免博泰公司
      日後因拍賣上開動產而損失慘重，乃於八十七年九月二十日與原告成立和解，
      同意由博泰公司分八期給付原告一百六十萬元之票款，並由被告擔任博泰公司
      之連帶保證人，博泰公司則簽發本票八紙，約定如一期未付，視為全部到期，
      原告於和解成立後即依約撤回強制執行，撤銷查封。惟博泰公司在支付三期票
      款共六十萬元後，竟自八十七年十二月二十日起未再支付餘款一百萬元，被告
      自應負連帶保證人之責任，給付原告一百萬元及自八十七年十二月二十一日起
      按年利率百分之六計算之利息。
  三、證據：提出台灣高雄地方法院債權憑證、通知各一份及函、查封物品清單各二
      份、和解書一份、本票六紙等影本為證。
乙、被告方面：
  一、聲明：請求駁回原告之訴。
  二、陳述：確實與原告成立和解積欠上開款項，亦自八十七年十二月二十日起即未
      再給付期款，惟目前無力清償。
    理    由
一、本件原告主張之右揭事實，已據提出和解書及本票等為證，復為被告所不爭執，
    自堪信為真實。惟本件原告係依和解契約，請求被告負連帶保證責任，並非請求
    給付票款，查兩造簽立之和解契約並未就利息予以特別約定，依民法第二百零三
    條之規定，應付利息之債務，其利率未經約定，亦無法律可據者，週年利率為百
    分之五。從而，原告依連帶保證之法律關係，請求被告給付系爭款項及自八十七
    年十二月二十一日起至清償日止，按週年利率百分之五計算之利息，為有理由，
    應予准許，逾此部分之請求，則無理由，應予駁回。
二、原告陳明願供擔保，請求宣告假執行，核無不合，茲酌定相當之擔保金額，予以
    准許。
三、結論：本件原告之訴為一部有理由、一部無理由，依民事訴訟法第七十九條但書
    、第三百九十條第二項，判決如主文。
中      華      民      國    八十九    年      四      月     二十     日
                                        民事第一庭
~B法      官  黃倩玲
右為正本係照原本作成。
如對本判決上訴，應於判決送達後二十日內向本院提出上訴狀。
~B法院書記官  彭月美
中      華      民      國    八十九    年      四      月     二十     日


司法院資訊處製作；財團法人民間司法改革基金會備份。
